# 关于增资撤资

提问人：liu0bin0 时间：2020-11-05 18:33:03
陈版主好：
A公司实际控制人B股东， 2019 年经股东大会全体一致通过B股东向A公司增资 1000 万，并且全部计入资本公积—资本溢价，且该资本公积-资本溢价由B股东独享，不与其他股东共享。
会计分录：借：货币资金 1000 万元
贷：资本公积-溢价 1000 万元
2020 年，B股东要求退还 2019 年计入资本公积—资本溢价的增资 1000 万，且其他股东已一致同意。拟原路退回 1000万元，会计分路反向操作。
请确认 2020 年的操作是否可行

回答人：chenyiwei
不建议这样处理。 2004 年时，中注协《中国注册会计师协会专家技术援助小组信息公告第 8 号》中就已经明确：“除非因企业减少注册资本而相应地减少“资本公积—资本溢价”，否则企业不能将“资本公积（资本溢价）”退还股东。
”。资本公积也是股东投入的资金，将其退还给股东同样会削弱对债权人的保障基础，因此应参照减资办理。